# 大股东向小股东业绩补偿如何进行账务处理

提问人：sunhuchuan0428 时间：2020-02-14 11:38:05
各位老师，现请教一个问题：我公司在十年前投资一家企业以权益法核算，在章程中约定每年按15%的投资款比例进行分红，如分红不达标大股东进行业绩补偿，如果补偿不到位，我公司可以回售股权给大股东。近几年一直没分红，现大股东为了维持现有股权结构，向我们公司进行了一笔补偿，请问我应该确认为投资收益还是资本公积，谢谢。

回答人：chenyiwei
如果该项补偿安排的背后不存在显失公允的关联方交易或其他形式的关联方之间利益输送的影响，则该类补偿款不会计入资本公积。
但本案例中需要关注的问题是：既然“在章程中约定每年按15%的投资款比例进行分红，如分红不达标大股东进行业绩补偿”，则说明本公司的利益受保障的程度较高，相应地大股东承担风险的程度更大，这种情况下，即使本企业在被投资方派驻董事，该董事的权力是否更多地是保护性的？本公司有无积极参与被投资方的财物、经营决策的动机和实际操作？对此需予以关注，谨慎评估是否属于“明股实债”，以及对其采用权益法核算是否恰当。